臺灣臺北地方法院刑事判決　　　　　　　96年度易字第1454號
公　訴　人　臺灣臺北地方法院檢察署檢察官
被　　　告　丙○○
上列被告因業務過失傷害案件，經檢察官提起公訴（96年度偵字
第3148號），本院判決如下：
    主  文
丙○○犯業務過失傷害罪，處有期徒刑肆月，如易科罰金，以新
台幣壹仟元折算壹日，減為有期徒刑貳月，如易科罰金，以新台
幣壹仟元折算壹日。
    事  實
一、丙○○係百家珍有限公司派至臺北市○○區○○路37號之家
    福股份有限公司東興分店負責促銷商品人員，為從事業務之
    人，於95年9 月2 日21時40分（檢察官起訴書誤為17時40分
    許），丙○○操作試吃手推車由載客用電扶梯下樓時，本應
    注意試吃手推車是否有防止下滑卡榫等安全設備，以防止手
    推車下滑，而依當時情形，並無不能注意之情事，竟疏未注
    意逕自將試吃手推車由上樓層推往下樓層，而試吃手推車即
    往下滑去，適前往上址消費之顧客甲○○、乙○○在該電扶
    梯下方，因而遭該試吃手推車夾壓、撞擊，致甲○○受有右
    側腰背挫擦傷之傷害，乙○○受有腰椎挫傷、左臂淤傷、右
    足挫傷、頸部挫傷、腰部挫傷等傷害。
二、案經乙○○、甲○○訴請檢察官偵查起訴。
    理  由
一、訊據被告丙○○坦承於前述時地將手住車由載客用電扶梯由
    上往下推，並因手推車並無卡榫而往下滑，並撞及在下方之
    顧客即告訴人乙○○、甲○○二人並致乙○○受傷等情不諱
    ，惟否認告訴人甲○○有受傷，並認告訴人除右足受傷部分
    為伊造成之外，其餘部分並非伊所造成云云。經查：
  (一)上開事實，業經告訴人乙○○、甲○○二人指述甚詳，並有
    現場照片二十六張、國防醫學院三軍總醫院附設民眾診療服
    務處診斷證明書四紙在卷可憑（至告訴人乙○○所提95年10
    月26日三軍總醫院之診斷書記載「第四、五、六頸椎間盤突
    出」部分，並非被告造成，如後所述）。
  (二)被告雖否認告訴人有受傷之事實，惟告訴人甲○○受傷非僅
    經其提出診斷證明書一紙為證外，依現場照片所示，告訴人
    甲○○在手扶梯下方遭撞及後，於右側腰際有明顯之擦傷二
    道，此有照片在偵查可憑（見9840偵查卷18、20、21、23頁
    ），而此等卷附照片確係現場情形，復經被告在本院審判中
    自承（見本院審判筆錄第3 頁），足證告訴人甲○○確於案
    發現場即受傷之事實，故被告所言告訴人甲○○未受傷一節
    ，不能採信。
  (三)又告訴人乙○○受有如事實欄之傷害部分，亦有告訴人乙○○所提出之診斷書四紙為證，而其中案發當日告訴人乙○○
    赴三軍總醫院就診時，診斷書已載明告訴人乙○○受有「腰
    椎挫傷、左臂瘀傷、右足挫傷」之傷勢，顯已非告訴人所言
    告訴人只有右足受傷之情況，再者依卷附照片所示，告訴人
    乙○○除右足挫傷之外，亦有腰部、左臂受傷之照片可憑（
    見同上偵查卷23至25頁），故被告所辯告訴人乙○○除右足
    受傷部分外，餘均非伊所造成云云，己難於採信。
  (四)告訴人乙○○所提出之四紙診斷書中，其中95年9 月2 日與
    同年月7 日二張診斷書，其所記載之傷勢不盡相同，為被告
    所質疑。查告訴人乙○○所提出之診斷書，9 月2 日所記載
    者為「腰椎挫傷、左臂瘀傷、右足挫傷」，而9 月7 日之診
    斷書記載「頸部挫傷、腰部挫傷」，二者就告訴人乙○○頸
    部是否受傷一節記載不盡相同，嗣經本院函詢三軍總醫院何
    以有如此之不同，據該院函復本院稱：「張員（按即告訴人
    ）95年9 月7 日門診，主訴95年9 月2 日遭大賣場餐車撞及
    腰椎倒地；當時腰椎、兩上臂、兩後腳跟及右下背有擦傷挫
    傷，但第二天即感到頸部疼痛並延伸至左臂，而於95年9 月
    7 日至神經外科門診」，「95年9 月7 日診斷之傷害與95年
    9 月2 日之傷害同時發。唯張員原先即已長骨剌，雖無症狀
    ，但較一般人易傷及神經，而造成頸部疼痛並延伸手臂之「
    頸椎神經挫傷後疼痛」，故在95年9 月2 日之前張員並無頸
    椎疾病之就診紀錄」，此有三軍總醫院96年8 月1 日集逵字
    第0960012229號函在本院卷可查（見本院卷27頁），足證告
    訴人乙○○確係因遭被告之餐車撞及而受有頸部之傷害無訛
    。至告訴人乙○○95年10月26日三軍總醫院之診斷書記載「
    第四、五、六頸椎間盤突出」部分，即係骨剌，此係被告於
    此次傷害前即有之疾病，此觀前述三軍總醫院之公函即知，
    故檢察官起訴認此部分亦係被告之過失造成，應係誤會，併
    此敘明、
  (五)查被告以在大賣場從試吃促銷之工作，餐車為其使用之工具
    ，故被告於賣場中推餐車表示商品或將餐車停放至特定場所
    等，均為其自身業務之範圍，其於前述時地將餐車推置於手
    扶梯上時，自應注意餐車停放上於手扶梯上是否穩固，依當
    時情形亦無不能注意之情形，詎其竟疏於注意，致餐車因無
    卡榫固定於手扶梯上而往下滑行，因而撞及告訴人乙○○、
    甲○○二人，且致其二人受傷，自有應注意，能注意而不注
    意之過失，且其過失與告訴人二人之傷害間有因果關係。
  (六)綜上所述，本件被告之過失犯行明確，自應依法論科。
二、查被告係在大賣場從試吃促銷之工作，餐車為其使用之工具
    ，故被告於賣場中推餐車表示商品或將餐車停放至特定場所
    等，均為其自身業務之範圍，核被告所為，係犯刑法第284
    條第2 項之業務過失傷害罪。，又被告以一過失行為傷害告
    訴人乙○○、甲○○二人，係想像競合犯，應依刑法第55條
    之規定從一情節較重之告訴人乙○○受傷部分論處。爰審酌
    被告並無前科，素行尚佳，此次犯罪係因過失而犯，且其惡
    性不高，犯罪後尚未與告訴人達成和解，告訴人二人所受之
    傷害及被告犯罪後否認部分犯行等一切情狀，量處有期徒刑
    四月，並諭知易科罰金之折算標準。查被告之犯罪時間在中
    華民國九十六年四月二十四日之前，且所犯合於中華民國九
    十六年罪犯減刑條例第2 條第1 項第3 款、第7 條、第9 條
    之規定，減其宣告刑二分之一，並諭知易科罰金之折算標準
    。
據上論斷，應依刑事訴訟法第299 條第1 項前段，刑法第284 條
第2 項、第55條、第41條第1 項前段、刑法施行法第1 條之1 ，
中華民國九十六年罪犯減刑條例第2 條第1 項第3 款、第7 條、
第9條判決如主文。
本案經檢察官永欽到庭執行職務
中　　華　　民　　國　　96　　年　　11　　月　　8 　　日
　　　　　　　　　刑事第六庭    法　官  周占春
上正本證明與原本無異。
如不服本判決，應於判決送達後10日內向本院提出上訴狀（應抄
附繕本）。告訴人或被害人如對於本判決不服者，應具備理由請
求檢察官上訴，其上訴期間之計算係以檢察官收受判決正本之日
期為準。
                                 書記官 林妙穗
中　　華　　民　　國　　96　　年　　11　　月　　8 　　日
得上訴
附錄本判決所引法條
中華民國刑法第284條第2項
從事業務之人，因業務上之過失傷害人者，處一年以下有期徒刑
、拘役或一千元以下罰金。致重傷者，處三年有期徒刑、拘役或
二千元以下罰金。
